【裁判字號】    98,交抗,655
【裁判日期】    980916
【裁判案由】    聲明異議
【裁判全文】
臺灣高等法院高雄分院刑事裁定         98年度交抗字第655號
抗  告  人
即受處分人  甲○○
上列抗告人因違反道路交通管理處罰條例聲明異議案件，不服臺
灣高雄地方法院98年度交聲字第2194號民國98年8 月5 日裁定，
提起抗告，本院裁定如下：
    主  文
抗告駁回。
    理  由
一、抗告意旨略以：本件之雷射測速儀固係由經濟部標準檢驗局
    檢驗合格，復無證據證明有故障或誤判情事，然當時行經該
    雷射測速儀照相系統之車輛同時有兩部，抗告人即受處分人
    （下稱抗告人）甲○○之車係行駛於外側車道，而另部車牌
    號碼ZF-2975 號自用小客車，則係行駛於內側超車道。而依
    諸常理，該部車牌號碼ZF-2975 號自用小客車既係行駛於超
    車道，其車速勢必較抗告人行車車速快，才得以超車，是以
    ，當時雷射測速儀所拍攝範圍既係2 部車輛，自無從證實係
    抗告人所駕駛之車牌號碼2371-QR 號自用小客車有超速行為
    。況且，抗告人車內裝有衛星導航系統，會提醒行車速限，
    且抗告人之配偶懷有身孕，抗告人亦絕不可能超速行駛，原
    裁定駁回抗告人之異議，認事用法俱有違誤，爰依法提起抗
    告，請求撤銷原裁定等語。
二、本院審理結果，認原審上開裁定，認事、用法均無違誤，應
    予維持，並引用原審上開裁定之理由，如附件所示。
三、抗告意旨雖又執上揭情詞置辯，惟查：
  (一)本件舉發斯時，國道1 號南下307.7 公里處，雖同時有抗告
    人駕駛之車牌號碼2371-QR 號自用小客車，及另部牌號碼ZF
    -2975 號自用小客車，分別行駛於該路段中間及內側車道，
    惟當時雷射測速儀係鎖定抗告人駕駛之車牌號碼2371-QR 號
    自用小客車，此觀諸卷附舉發照片上雷射測速儀之十字準星
    係對準抗告人之車輛即明，是抗告人辯稱：雷射測速儀所拍
    攝範圍既係2 部車輛，自無從證實係抗告人所駕駛之車牌號
    碼2371-QR 號車輛有超速行為等語，即無可採信。
  (二)雖抗告人又辯稱：抗告人車內裝有衛星導航系統，會提醒行
    車速限，且抗告人之配偶懷有身孕，抗告人亦絕不可能超速
    行駛等語。惟縱認是時抗告人車內確有衛星導航系統，然該
    系統是否開啟並正常運作？又抗告人是否確實遵照該衛星導
    航系統之提醒而遵速行駛，均未見抗告人舉證以明。又抗告
    人之配偶是否懷有身孕，與抗告人是否不會超速行駛，二者
    亦無必然之關係，是抗告人執此等情事為辯，亦難遽採。
四、本件原裁定以抗告人交通違規事實，業據舉發機關採證明確
    ，且抗告人所辯其車內裝有衛星導航系統，會提醒行車速限
    ，故抗告人不可能超速行駛等語，並無足採，並詳敘理由認
    原處分機關裁罰抗告人罰鍰新臺幣3,500 元雖非無據，然因
    適用法律有誤爰予撤銷，並依道路交通管理處罰條例第63條
    第1 項第1 款，及同條例第33條第1 項之規定，改裁罰抗告
    人罰鍰新臺幣3,500 元，並記違規點數1 點，經核即無不合
    。抗告人仍執前詞提起抗告，自無足取，抗告為無理由，應
    予駁回。
據上論結，應依道路交通案件處理辦法第26條，刑事訴訟法第41
2 條，裁定如主文。
中    華    民    國    98    年    9     月    16    日
                  刑事第一庭    審判長法  官 翁慶珍
                                      法  官 黃仁松
                                      法  官 徐美麗
以上正本證明與原本無異。
不得再抗告。
中    華    民    國    98    年    9     月    16    日
                                      書記官 賴梅琴
【附件】
臺灣高雄地方法院交通事件裁定        98年度交聲字第2194號
原處分機關  高雄市政府交通局
異  議  人
即受處分人  甲○○  男  57歲（民國○○年○月○日生）
                    身分證統一編號：Ｚ000000000號
                    住高雄市○○區○○街136巷26號
上列異議人即受處分人因違反道路交通管理處罰條例案件，對於
高雄市政府交通局民國98年7月6日所為之處分（原處分案號：高
市交裁字第裁32-ZDC110942號），聲明異議，本院裁定如下：
    主  文
原處分撤銷。
甲○○汽車行駛高速公路速度超過規定最高速限（二十公里以上
未滿四十公里），處罰鍰新臺幣參仟伍佰元，並記違規點數壹點
。
    理  由
一、原處分意旨略以：異議人即受處分人甲○○駕駛車牌號碼23
    71-QR 號自小客車，於民國（下同）98年5 月10日16時27分
    許，在國道一號南下307.7 公里處，因「汽車行駛高速公路
    速度超過規定最高速限（20公里以上未滿40公里）」之違規
    事實，經原處分機關依道路交通管理處罰條例第33條第1 項
    第1款 規定，裁處受處分人罰鍰新臺幣（下同）3,500 元等
    語。
二、聲明異議意旨略以：異議人車內裝設有衛星導航系統（GPS
    ），均會提醒行車速限，故不可能有超速之違規，原處分顯
    有違誤，爰依法聲明異議，請求撤銷原處分云云。
三、按汽車行駛於高速公路、快速公路或設站管制之道路，不遵
    使用限制、禁止、行車管制及管理事項之管制規則，而有行
    車速度超過規定之最高速限或低於規定之最低速限之行為者
    ，處汽車駕駛人3 千元以上6 千元以下罰鍰，並記違規點數
    1 點，道路交通管理處罰條例第33條第1 項第1 款、第63條
    第1 項，分別定有明文。
四、經查：
(一)、異議人於98年5 月10日16時27分許，駕駛車號2371-QR 號
      自小客車沿國道1 號由北往南行駛，途經南下307.7 公里
      路段時超速（速限110 公里；異議人當時行車時速為130
      公里，超速20公里），經雷射測速照相儀器，測得時速為
      130 公里，逾所設定攝取速度，經該系統自動攝取影像及
      車牌號碼後，逕行舉發之事實，有卷附採證照片、舉發通
      知單及高雄市政府交通局違反道路交通管理事件裁決書各
      1 紙在卷可稽，故異議人於上開時、地，有駕車超速違規
      之事實，應堪認定。
(二)、異議人雖執前詞置辯，惟查，本件雷射測速照相系統器號
      為UX019105，而該雷射測速儀係由經濟部標準檢驗局檢驗
      合格，有卷附內政部警政署國道公路警察局第四警察隊98
      年6 月26日公警四交字第0980471740號函及經濟部標準檢
      驗局雷射測速儀檢定合格證書1 紙為憑，是以本件既經科
      學方法拍攝採證，復無證據證明該儀器有何等故障或誤判
      情事，則該科學儀器所取得之證據資料，應認為正確無誤
      。至於異議人稱其車上裝有衛星導航系統（GPS） 提醒車
      速，然該衛星導航系統（GPS） 相關紀錄僅係某路段之平
      均速度值，與實際點之速度係有誤差，有上開函號附卷可
      參，是以顯然無法紀錄汽車瞬間行駛之速率，自難以該衛
      星導航系統（GPS） 之行車速度，而為有利於異議人之認
      定之數，是異議人所辯委無足採。
五、從而，原處分機關據以援引道路交通管理處罰條例第33條第
    1 項第1 款、違反道路交通管理事件統一裁罰基準及處理細
    則第43條、第44條、第67條規定，裁處異議人罰鍰3,500 元
    ，固非無據，惟按汽車駕駛人，有違反同條例第33條第1 項
    之規定者，除依原條款處罰鍰外，並應予以記違規點數1 點
    ，道路交通管理處罰條例第63條第1 項第1 款定有明文；是
    原處分機關既認定本件異議人係違反同條例第33條第1 項之
    規定，則除裁處上開罰鍰外，自應併予記違規點數1 點，惟
    原裁決處分漏未處罰，於法自有未合，且上開記點之處罰，
    係屬強制規定，無從減免。是本件異議人之異議雖無理由，
    惟原處分既有上開瑕疵，仍屬無可維持，自應由本院將原處
    分均撤銷，並仍以受處分人有違反道路交通管理處罰條例第
    33條第1 項之行為，應依同條例第63條第1 項第1 款及違反
    道路交通管理事件統一裁罰基準及處理細則所訂之違反道路
    交通管理事件統一裁罰基準表等規定，裁處異議人如主文第
    2 項所示之罰鍰，並記違規點數1 點，以資適法。
據上論斷，應依道路交通案件處理辦法第20條前段，裁定如主文
。
中    華    民    國    98    年    8     月    5     日
                  交通法庭      法  官  文昌
以上正本證明與原本無異。
如不服本裁定應於送達後5日內向本院提出抗告狀。
中    華    民    國    98    年    8     月    6     日
                                書記官  紀龍年


司法院資訊處製作；財團法人民間司法改革基金會備份。
